臺灣新竹地方法院刑事判決　　　　　　　　　　　　　九十年度易字第一二六號
　　公　訴　人　臺灣新竹地方法院檢察署檢察官
　　被　　　告　甲○○
　　選任辯護人　陳景新律師
右列被告因違反毒品危害防制條例案件，經檢察官提起公訴（九十年度毒偵字第五八
五號），本院判決如左：
    主  文
甲○○施用第二級毒品，處有期徒刑伍月，如易科罰金，以佰元折算壹日；扣案之
安非他命毛重零點柒公克沒收銷燬之。
    事  實
一、甲○○前於民國八十七年間，因違反藥事法案件，經臺灣高等法院以八十九年度
    上訴字第七二○號判決判處有徒刑四月、緩刑三年在案；又分別於八十七、八十
    八年間因施用第二級毒品安非他命案件，經本院以八十七年度毒聲字第一六○號
    、八十八年度毒聲字第二七三七號裁定送觀察、勒戒後，均認無繼續施用毒品之
    傾向，業經臺灣新竹地方法院檢察署檢察官於八十七年七月十五日以八十七年度
    偵字第三九八九、四二六四號、於八十九年二月十七日以八十八年度毒偵字第一
    一八九號為不起訴處分確定。詎甲○○猶不知悔改，復於九十年三月二十七日十
    三時五十分許回溯前四日內之某日某時，在不詳地點非法施用第二級毒品安非他
    命一次，嗣經警於九十年三月二十七日十三時四十分許，在新竹縣竹北市○○路
    六家國小前攔檢查獲，並於甲○○所駕駛之車牌號碼為ＪＱ－九四九七號自小客
    車內扣得安非他命毛重零點七公克。
二、案經新竹縣警察局竹北分局報請臺灣新竹地方法院檢察署檢察官偵查起訴。
    理  由
一、訊據被告甲○○矢口否認前揭施用毒品之犯行，辯稱：伊在警局採尿時，原僅採
    一瓶尿液，因伊是警局之調驗人口，警察說要兩瓶尿液，故在刑事組時，警察就
    把尿液拆封再分裝成兩瓶，分裝時伊未在場目睹，分裝後才拿給伊按捺指紋，扣
    案之安非他命非伊所有，因被告於九十年三月二十五日晚上曾協助警方查緝通緝
    犯葉日財未獲，而九十年三月二十七日中午，被告駕車至友人林保欣處飲酒時，
    將車放在屋外未上鎖，約近十三時三十分許，葉日財與案外人乙○○曾前往找被
    告寒暄後隨即離去（葉日財則始終未入屋內），嗣葉日財以電話請林保欣轉告被
  告，要求被告前往六家國小見面，被告依約前往後未見葉日財，卻隨即有警車趕
    來表示欲臨檢，於打開車門後直接自駕駛座之腳踏墊下，搜出一小包安非他命，
    顯係遭人栽贓云云。經查：
（一）證人即查獲本件之警員吳朋錄於本院證稱：（本件採尿過程？）在派出所時，
      我拿兩個乾淨的空瓶給被告蒐集尿液，裝滿八分，由被告拿著，寫上編號再封
      起來；（為何要採兩瓶尿液？）因衛生所檢驗不是很準，法院要複驗，所以採
      兩瓶以利複驗；（被告說在派出所只有採一瓶尿液，移送到刑事組時才把尿液
      分裝成兩瓶，有無這回事？）沒有，兩瓶都是在派出所採的，：：依照我們的
      程序一定要八分滿，如果倒成兩瓶只有四分滿，刑事組不可能收案，：：被告
      不是我們本轄之調驗人口，所以當天不可能跟被告說他是調驗人口，如果被告
      是調驗人口，採尿的瓶子是小瓶，編號流水號不同，封條也不同，本件是刑事
      案件，所以瓶子比較大等語。證人即警員丙○○亦於本院證稱：（本件是在六
      家國小前查獲的？）是的，那天由我帶班開車，那邊因為荒涼，很多人在那邊
      違法聚集，列為重點巡邏區，當天我先在東平里發現有一部紅色車子（即被告
      所駕駛之車輛）行徑可疑，後來又在六家國小前看到那部車，我們覺得很可疑
      攔下檢查；（在哪搜到安非他命？）先由吳朋錄去搜但沒有搜到，我就搜索被
      告車子駕駛座的腳踏墊下，查獲安非他命；（是否接獲線報去查獲的？）不是
      ，完全是在巡邏線上發現被告的車子可疑，才把被告攔下等語（以上均見本院
      九十一年一月十七日訊問筆錄）。
（二）查經本院將被告於九十一年三月二十日九時二十五分許、在本院採集之尿液（
      尿液檢體編號：０８８２號），及將被告於被查獲當時即九十年三月二十七日
      十三時五十分許所採集之尿液（編號Ａ８５號），囑託法務部調查局就上開二
      瓶尿液是否為同一人所有及編號Ａ８５號尿液是否含有毒品反應進行鑑定結果
      認「送驗之編號Ａ８５及編號０８８２號尿液經以人類遺傳因子粒線體ＤＮＡ
      （ＭｔＤＮＡ）式序列鑑定法檢驗結果，二者序列相符，編號０８８２號尿液
      與編號Ａ８５號尿液極可能（機率９６％以上）為同一人或其同母系血緣關係
      之人所排放。編號Ａ８５號尿液檢驗結果為甲基安非他命陽性反應、嗎啡陰性
      反應。」等情，此有法務部調查局九十一年五月十四日調科肆字第○九一○○
二一九二三○號鑑定通知書一件在卷可稽。
（三）綜上證人所述及鑑定結果可知，本件係警方於巡邏線上發現被告形跡可疑而攔
      檢並非接獲線報所查獲，又被告於警局時係採集二瓶尿液，且該尿液經鑑定結
      果確為被告所有，另經以螢光偏極免疫分析法、氣象層析質譜分析法鑑定結果
      呈甲基安非他命陽性反應，而尿液毒品檢驗若使用氣相層析質譜儀分析法確認
      ，則可完全排除偽陽性之干擾，為目前最具公信力的檢驗方法，有法務部調查
      局第六處（八七）發技（一）字第八七０七四五七四號函可按，是上揭檢驗報
      告無偽陽性，檢驗結果堪以採信；又依行政院衛生署藥物食品檢驗局八十一年
      二月八日（八一）藥檢壹字第００一一五六號函稱尿液中呈安非他命陽性反應
      ，推算吸食時間距採集時間，最長可能不會超過四日。顯然被告應有施用第二
      級毒品之犯行，被告上開辯解均為事後卸責之詞，不足採信。
二、再者，被告於八十七、八十八年間因施用第二級毒品安非他命案件，經本院以八
    十七年度毒聲字第一六○號、八十八年度毒聲字第二七三七號裁定送觀察、勒戒
    後，均認無繼續施用毒品之傾向，業經臺灣新竹地方法院檢察署檢察官於八十七
    年七月十五日以八十七年度偵字第三九八九、四二六四號、於八十九年二月十七
    日以八十八年度毒偵字第一一八九號為不起訴處分確定，有臺灣新竹地方法院檢
    察署刑案資料查註紀錄表及臺灣高等法院被告全國前案紀錄表等在卷可參。是本
    件事證明確，被告犯行已堪認定，應予以依法論科。至於被告另聲請訊問證人林
    保欣、葉日財暨接受測謊等證據之調查，本院認因已無礙被告犯行之成立，故無
    調查之必要，附此敘明。
三、核被告甲○○所為，係犯毒品危害防制條例第十條第二項之施用第二級毒品罪；
    其施用毒品前持有第二級毒品之低度行為為施用第二級毒品之高度行為所吸收，
    不另論罪。爰審酌被告一再沾染毒品，曾經不起訴處分後再犯，且犯罪後不知悔
    悟，仍飾詞狡辯，企圖延滯訴訟等一切情狀，量處如主文所示之刑，並諭知易科
    罰金之折算標準，以資警惕。扣案之安非他命毛重零點七公克，屬毒品危害防制
    條例第二條第二項第二款所稱第二級毒品，為違禁物，不問屬於犯人與否，均應
    依毒品危害防制條例第十八條第一項前段之規定，宣告沒收銷燬之。
據上論斷，應依刑事訴訟法第二百九十九條第一項前段，毒品危害防制條例第十條第
二項、第十八條第一項前段，刑法第十一條前段、第四十一條第一項，罰金罰鍰提高
標準條例第二條，判決如主文。
本案經檢察官劉邦繡到庭執行職務
中      華      民      國      九十一      年    七    月    十五      日
                                  臺灣新竹地方法院刑事第二庭
                                      法  官   魏  瑞  紅
右正本證明與原本無異。
如不服本判決，應於判決送達後十日內向本院提出上訴狀( 應附繕本 )，上訴於
臺灣高等法院。
                                      書記官   陳  凰  榆
中      華      民      國      九十一      年    七    月    十五      日
附錄本案論罪科刑法條全文：毒品危害防制條例第十條第二項
施用第二級毒品者，處三年以下有期徒刑。
